【裁判字號】    97,裁,4254
【裁判日期】    970829
【裁判案由】    新型專利舉發
【裁判全文】
最  高  行  政  法  院  裁  定
                                      97年度裁字第4254號
抗  告  人  甲○○原名：莊文.
上列抗告人因與相對人經濟部智慧財產局間新型專利舉發事件，
對於中華民國97年4月10日臺北高等行政法院97年度訴字第18號
裁定，提起抗告，本院裁定如下︰
    主  文
抗告駁回。
抗告訴訟費用由抗告人負擔。
    理  由
一、按抗告法院認抗告為不合法或無理由者，應為駁回抗告之裁
    定。
二、本件原裁定以：抗告人因第00000000號新型專利為關係人王
    益亭提起舉發事件（N01），不服相對人95年11月21日（95
    ）智專三04074字第09520978980號專利舉發審定書所為舉發
    成立之處分，經由相對人向經濟部提起訴願。經查本件原處
    分書係相對人依抗告人於舉發答辯書所列地址「高雄縣仁武
    鄉○○路101之10號」交由郵務機關為送達，因未獲會晤本
    人，亦無可受領文書之同居人、受雇人或應送達處所之接收
    郵件人員，郵務人員乃於95年11月27日將該處分書寄存於仁
    武郵局（高雄52支局），並製作送達通知書2份，1份黏貼於
    應受送達人門首，另1份置於送達處所信箱或適當位置，以
    為送達，依行政程序法第74條規定，本件送達業已發生合法
    送達之效力。計其提起訴願之期間，應自95年11月28日起算
    ，抗告人之地址位於高雄縣，扣除在途期間2日，至95年12
    月29日即已屆滿。抗告人遲至96年5月15日始向相對人所屬
    高雄服務處提起訴願，此有高雄服務處之收文戳記可按，本
    件訴願已逾30日之不變期間，訴願決定以其訴願已逾法定不
    變期間，不予受理，自無不合。抗告人復對之提起行政訴訟
    ，顯非合法，遂駁回抗告人之訴。
三、抗告意旨略謂：相對人未依專利法第18條之規定公示送達以
    為送達，反以行政程序之寄存送達方式，將通知書黏貼於送
    達處門首，致使專利法第18條規定形同贅文，影響抗告人財
    產權益甚鉅，原裁定未察顯有欠妥，請予以廢棄云云。惟查
    ，專利法第18條規定：「審定書或其他文件無從送達者，應
    於專利公報公告之，自刊登公報之日起滿三十日，視為已送
    達。」足見專利法上揭規定，係以審定書或其他文件無從送
    達時，始以刊登公報之方式為送達，並未排除行政程序法關
    於寄存送達之規定，抗告人上該主張，不足採信。本件處分
    書係於95年11月27日以寄存送達於抗告人，計其提起訴願之
    期間，應自95年11月28日起算，扣除在途期間，抗告人遲至
    96年5月15日始提起訴願，顯逾法定不變期間，是訴願決定
    不予受理及原審裁定駁回抗告人之訴，並無違誤，其抗告難
    認有理由，應予駁回。
四、據上論結，本件抗告為無理由。依行政訴訟法第104條、民
    事訴訟法第95條、第78條，裁定如主文。
中    華    民    國    97    年    8     月    29    日
                    最高行政法院第六庭
                        審判長法官  吳  明  鴻
                              法官  黃  淑  玲
                              法官  帥  嘉  寶
                              法官  林  茂  權
                              法官  侯  東  昇
以  上  正  本  證  明  與  原  本  無  異
中    華    民    國    97    年    8     月    29    日
                              書記官  郭  育  玎


司法院資訊處製作；財團法人民間司法改革基金會備份。
